【裁判字號】    97,上訴,1986
【裁判日期】    971210
【裁判案由】    強盜等
【裁判全文】
臺灣高等法院臺中分院刑事判決        97年度上訴字第1986號
上  訴  人  臺灣臺中地方法院檢察署檢察官
被      告  甲○○
指定辯護人  丁○○（即本院公設辯護人）
上列上訴人因被告強盜等案件，不服臺灣臺中地方法院96年度訴
字第4749號中華民國97年6月30日第一審判決（起訴案號：臺灣
臺中地方法院檢察署96年度偵字第24404號），提起上訴，本院
判決如下：
    主  文
原判決撤銷。
甲○○收受贓物，累犯，處有期徒刑參月；又共同傷害人之身體
，累犯，處有期徒刑肆月；又意圖為自己不法之所有，而搶奪他
人之動產，累犯，處有期徒刑拾月；應執行有期徒刑壹年貳月。
    犯罪事實
一、甲○○前曾因公共危險罪、竊盜罪等案件，分別經法院判處
    有期徒刑3月、5月確定，嗣經定應執行刑為有期徒刑7月；
    又因竊盜罪經法院判處有期徒刑5月確定，於91年2月21日入
    監執行，上開案件經接續執行，而於91年12月4日執行完畢
    （同年月5日因執行完畢而出監）。又因犯竊盜、恐嚇及公
    共危險等罪，經法院判處有期徒刑1年6月、6月，應執行有
    期徒刑1年10月確定，及因公共危險罪經法院判處有期徒刑5
    月確定，經定應執行有期徒刑2年1月，竊盜部分並經法院宣
    告應於刑之執行前入勞動場所強制工作3年，而於96年6月1
    日假釋付保護管束出監後，原定至同年8月15日保護管束期
    間屆滿，惟前開案件因減刑結果，保護管束期期間縮短至96
    年7月16日屆滿，然因於假釋期間更犯他罪，前開假釋經法
    院撤銷，於97年5月28日入監執行所餘未執行之有期徒刑1月
    又15日，甫於97年7月12日執行完畢。仍不知悔改，竟基於
    收受贓物之犯意，於96年8月14日至同年10月13日間之某日
    （起訴書誤載為96年10月8日至同年月13日間之某日），在
    不詳地點，明知真實姓名、年籍不詳之成年人所交付之車牌
    號碼BMK-732號重型機車，係來路不明之贓物（為庚○○所
    有，於96年8月14日17時30分許，在臺中縣沙鹿鎮○○○○
    路附近之黃昏市場旁停車場失竊，原起訴書認定係96年10月
    8日下午5時許失竊，應予更正），竟仍收受而作為代步工具
    騎乘之。嗣於96年10月13日晚間6時許，甲○○與王昆金（
    綽號V仔）、丙○○（綽號阿龍）、許阿美（綽號秋華）等
    人，在臺中縣神岡鄉○○路36號附近之臭豆腐攤位飲酒時，
    因談及當時另一桌亦在飲酒之乙○○有詐賭之事而引發眾怒
    ，嗣甲○○至乙○○旁稱欲借款新臺幣（下同）500元之事
    ，乙○○答未有500元，雙方乃因此發生肢體衝突，甲○○
    與王昆金、丙○○、許阿美即共同基於傷害之犯意連絡，分
    別出手毆打乙○○，之後並追打乙○○至臺中縣神岡鄉○○
    路36號前庭院處，甲○○、丙○○、許阿美則再接續出手毆
    打乙○○之身體及頭部（有關王昆金、丙○○、許阿美所犯
    傷害乙○○部分，未經檢察官提起公訴），致乙○○因此受
    有頭皮之開放性傷口之傷害；另於前開追打乙○○之過程中
    ，甲○○見乙○○口袋露出百元紙鈔多張，遂獨自基於意圖
    為自己不法所有之犯意，竟趁丙○○、許阿美對乙○○施以
    毆打之際，而於乙○○不及防備之情況下，出手搶奪乙○○
    置放於口袋內而外露之現金共700元，甲○○得手後即揚長
    而去，並用以購買米酒及香菸等物。嗣於96年10月13日晚間
    7 時30分許，為警在臺中縣神岡鄉○○路239號查獲甲○○
    ，並扣得上開車牌號碼BMK-732號重型機車及餘款240元，始
    查悉上情。
二、案經臺中縣警察局豐原分局報請臺灣臺中地方法院檢察署檢
    察官偵查起訴。
    理    由
一、有關證據能力部分：
  (一)按被告以外之人於審判外之陳述，雖不符刑事訴訟法第159
    條之1至第159條之4之規定，然經當事人於審判程序同意作
    為證據，法院審酌該言詞陳述作成時之情況，認為適當者，
    亦得為證據；當事人、代理人或辯護人於法院調查證據時，
    知有刑事訴訟法第159條第1項不得為證據之情形，而未於言
    詞辯論終結前聲明異議者，視為有前項之同意，刑事訴訟法
    第159條之5定有明文。查證人庚○○、乙○○於警詢時所為
    之陳述，固為審判外之陳述而屬傳聞證據，而被告及其指定
    辯護人就證人庚○○、乙○○審判外之陳述，於原審及本院
    審理中均不爭執其證據能力，復未曾於言詞辯論終結前聲明
    異議，而本院審酌上開陳述作成時之情況，並無違法取證之
    瑕疵，認以之作為證據為適當，揆諸上開規定，證人庚○○
    、乙○○於審判外之陳述，有證據能力。
  (二)再按被告以外之人於偵查中向檢察官所為之陳述，除顯有不
    可信之情況外，得為證據，刑事訴訟法第159條之1第2項亦
    定有明文。本件證人被害人即證人乙○○、庚○○於偵查中
    向檢察官所為之陳述，已依法具結，本院查無顯不可信之情
    況，且被告及其指定辯護人就證人乙○○、庚○○此部分之
    證述，於原審及本院審理中均不爭執其證據能力，復未曾於
    言詞辯論終結前聲明異議，而本院審酌上開陳述作成時之情
    況，認證人乙○○、庚○○於偵查中之證述有證據能力。
  (三)本件被告甲○○及其指定辯護人對於卷內書面證據資料之證
    據能力並未有所爭執，迄於言詞辯論終結前，亦未主張有何
    刑事訴訟法第159條第1項不得為證據之情形，應認其已同意
    本件（含偵查卷及調查筆錄)卷內之書面證據資料均得作為
    證據，且經本院審酌後，認本件卷內證據資料並無不適當之
    情形，應認均有證據能力，合先敘明。
二、訊據被告甲○○對於收受BMK-732號重型機車贓物之事實，
    固不諱言；惟辯稱：其收受贓物之時間應是96年7月14日或
    15日，不是於96年8月14日至同年10月13日之某日云云；另
    外，則否認有其餘傷害及搶奪之犯行，並辯稱：其當時係在
    勸架，並未出手毆打或追打乙○○；又其是趁乙○○不注意
    之際，出手竊取乙○○所有置放於口袋內而外露之現金700
    元，此部分應僅構成竊盜罪云云。經查：
  (一)有關贓物罪部分，本院詳述如下：
  (1)上開車號BMK-732之重型機車確係被害人庚○○所失竊機車
    之事實，業據證人庚○○及其子鄭承永於原審審理中證述明
    確。
  (2)雖證人庚○○之警詢筆錄記載，其係於96年10月9日2時許，
    發現BMK-732之重型機車失竊云云（見警卷頁15），及其於
    檢察官訊問筆錄：「問：（提示）報案紀錄為96年10月9日
    ，你有何意見? 答：是，我是於96年10月8日就遺失一發現
    就去報案」云云（見偵卷第30頁）。惟查：證人庚○○在
    原審審理中證述：該輛機車平日由夫妻一起使用，太太上中
    班，伊上早班，機車是輪流騎乘，每天都有騎乘該輛機車去
    上班，該部機車遺失後隨即報案，不是凌晨，是在下午4時
    許伊到菜市場買東西，要騎車時發現失竊的等情（見原審卷
    一第124至125頁）。證人鄭承永於原審審理中證述：哪一天
    失竊機車忘記了，是下午失竊的，地點在台中縣沙鹿鎮新天
    地後面的黃昏市場失竊的，機車不見時，我隨即到台中縣警
    察局清水分局報案等語（見原審卷二第7至8頁）。臺中縣
    警察局烏日分局於97年5月2日以中縣烏警偵字第0970017326
    號函原審法院說明：警員黃宣富現任職於本分局犁份派出所
    ，貴院所查重機車BMK-732號遺失案，係黃員在清水分局光
    華派出所期間，因誤植該車車號及引擎號碼，於發現時黃員
    已調職至本分局犁份派出所，故於該員任職派出所登入E化
    報案系統重開案植入正確車號及引擎號碼，實際受理報案單
    位為清水分局光華派出所等情；且依該函文檢附警員黃宣富
    職務報告及重機車BMK-732號受理相關資料，可知庚○○係
    於96年8月14日17時30分許遺失車號BMK-732號重型機車，且
    隨即於同日18時25分許，向清水分局光華派出所報案機車遺
    失之事，有該函文及檢附之相關職務報告、陳報單、受理各
    類案件紀錄表及調查筆錄等資料在卷可考；(3)再者，證人王
    永裕在原審法院審理時證述：96年7月間伊有見過被告，當
    時被告好像是騎白色的機車，印象中被告有騎過很多次很像
    車號BMK-732號之重型機車，但伊不確定騎乘機車的時間點
    為何，且不確定被告所騎乘的機車即為該輛車號BMK-732號
    之重型機車等語（見原審卷二第10至12頁），及證人即現任
    臺中縣警察局豐原分局神岡分駐所警員張冠群證稱：被告於
    96 年7月16日左右來派出所內，提供有關贓車的線索，當天
    伊有注意到被告騎乘的機車是銀色車側身有線條狀烤漆，伊
    與其他同仁都有看過被告使用該輛機車3個星期以上，伊不
    確定被告所提供贓車的線索是否有該輛車碼BMK-732號重型
    機車的資料，亦無法確定當天被告所騎乘的機車是與庚○○
    所報失竊的機車係同一輛，伊僅確定車身是一樣的等情（見
    原審卷一第126至130頁），以及證人洪政立現任臺中縣警察
    局豐原分局神岡分駐所副所長證述：伊的印象中被告曾二次
    提供車號讓伊查詢是否為贓車，但不確定曾提供車號BMK-73
    2號給伊查詢，也不確定96年7月22日當天被告是否騎乘上開
    車號BMK-732號機車與伊一起去潭子查詢非法居留、偷渡等
    語（見原審卷一第126至130頁）；均足見被告雖有提供贓車
    資料供警局查贓及曾於96年7月間騎乘機車至警局之事，但
    均無法證實被告確有提供車號BMK-732號機車之資料予警局
    查贓或被告於96年7月間所騎乘的機車即為車號BMK-732號之
    重型機車。綜上所述，被告辯稱：伊收受贓物之時間應是96
    年7月14日或15日云云，核與前開事證不符，尚難遽信；此
    外，尚有臺中縣警察局車輛尋獲電腦輸入單、失車-唯讀案
    件基本資料及贓物認領保管單等件在卷足佐，是堪認被告上
    開收受贓物之時間，應係在96年8月14日至同年10月13日之
    某日無疑。
  (3)綜上所述，系爭機車既屬失竊之贓物，而被告明知上情，仍
    予以收受使用，自應成立贓物罪。故被告此部分之犯行，應
    堪認定，自應依法論科。。
  (二)有關傷害罪部分，本院分述如下：
   (1)被害人即證人乙○○於警詢及檢察官初訊時分別指述：被
     告夥同2名男子及1名女子從後面追過來，並一起動手打伊
     的身體，被告持木棍，其他人用拳腳及椅子打伊，伊很害
     怕……被告偕同3、4個人打伊一個人，除了被告以外，其
     他人都是用手腳打伊，當時伊扶靠貼著一家民宅的門被2、
     3個人毆打等語（見警卷第13至14頁及偵查卷第18至19頁）
     ；嗣於原審法院審理時證稱：因被告向伊表示要借500元，
     伊稱沒有，嗣被告及其他人即丙○○、許阿美、V仔（即王
     昆金）共4人一起打伊，伊被毆打後逃跑至臺中縣神岡鄉○○路36號，打完後伊就不省人事，報警後被告及V仔先跑，
     其他2人即丙○○、許阿美留在現場繼續打伊的頭及身體等
     情（見原審卷一第132至133頁）。依上所述，證人乙○○
     均一再指證，當時參與毆打之人共有被告、王昆金、丙○○、許阿美等共4人。
   (2)再參酌：證人蔡麗美於原審審理時證述：伊看到臺中縣
     神岡鄉○○路36號前面庭院，有好幾個人與乙○○打架，
     但是天色暗暗的，看不清楚，印象中有丙○○、許阿美、
     乙○○等3人，約有3、4個人在打架，看到被害人一人被打
     ，有看到許阿美打被害人，其他人在罵被害人，且有看到
     被害人頭部有流血，他一直想往屋內進來，他抓著紗門想
     要進來，後面有人打他，但伊沒有讓他進來等情（見原審
     卷二第22至23頁）；且證人王昆金（即綽號V仔之人）在
     原審法院審理時證述：當天在臭豆腐攤子前，印象中被告
     、丙○○、許阿美、伊、乙○○發生衝突，應該是許阿美
     、丙○○、被告與伊徒手毆打被害人乙○○，伊當天有聽
     到被害人有詐賭的事，因為此原因毆打被害人，當時沒有
     人勸架，被告有打被害人等語（見原審卷二第20至21頁）
     ；證人丙○○於原審審理時證述：被告至隔壁桌與被害
     人說話至警察前來時，伊全程在現場，但他們打到和平路
     36號前時，伊是最後到達，在臭豆腐攤子前他們有稍微拉
     扯，好像也有打，因為我看到許阿美與乙○○拉扯時，我
     才打乙○○一下等語（見原審卷二第17至18頁）；證人
     許阿美於原審審理時證述：被害人罵我三字經，我就打他
     一巴掌，丙○○也有打被害人一巴掌等語（見原審卷二第
     12至13頁）；均足以佐證證人乙○○前開所述尚非子虛。
     至證人許阿美雖另證述：沒有看到有何人出手打被害人
     ，被害人在屋內，被告及王昆金有無站在外面，伊不清楚
     云云；證人丙○○雖另證稱：在和平路36號前未看到被
     告，過程中僅看到被告與被害人相推，沒有打架，被告並
     未出手毆打被害人云云；核與渠等上開證述之情形及其他
     相關證人證述之內容不符，應屬事後迴護被告或為己飾卸
     罪責之詞，不足以採為有利被告之認定，附此敘明。
   (3)又被告亦供承：當時伊在現場（指臺中縣神岡鄉○○路36
     號前面庭院處），警察來之前伊始離開之情等語。此核與
     證人蔡麗美所證稱「天色暗暗的，看不清楚，印象中有丙○○、許阿美、乙○○等3人，約有3、4個人在打架，看到
     被害人一人被打」等語相符，堪認證人蔡麗美前開證述中
     之「3、4個人」係指丙○○、許阿美、乙○○以外，尚包
     括被告在內，是證人蔡麗美於原審法院證述，其未看到被
     告云云，應係當時天暗未能看清楚在場的人所為之證言，
     並無法據此逕為有利於被告之認定。
   (4)此外，復有診斷證明書1份，以及相關照片4張附卷可佐，
     綜前所述，被告辯稱，其當時係在勸架，並未出手毆打乙○○云云，應屬事後圖卸責之詞，不足採信。被告確有與
     王昆金、丙○○、許阿美等人共同毆打被害人之犯行，應
     堪認定，自應依法論科。
  (三)有關搶奪罪部分，本院分述如下：
    按意圖為自己或第三人不法之所有，以強暴、脅迫、藥劑、
    催眠術或他法，至使不能抗拒，而取他人之物或使其交付者
    ，為強盜罪，刑法第328條第1項定有明文。次搶奪與強盜雖
    同具不法得財之意思，然搶奪僅係乘人不備公然掠取，若施
    用強暴脅迫或他法使被害人身體上或精神上處於不能抗拒之
    狀態，而取其財物或令其交付者，則為強盜，最高法院85年
    台上字第4634號判決著有明文。依此，強盜罪之成立，必須
    是行為人基於為自己或第三人不法所有之意圖，以強暴、脅
    迫、藥劑、催眠術或他法，強加於被害人，使被害人達到不
    能抗拒之程度，而取得被害人之物或使其交付；且於被害人
    方面，亦應明知行為人之意圖，然因行為人前開之非法行為
    ，至陷於不能抗拒之情形，而迫不得已交付其物予行為人，
    或任由行為人取走其財物，始克相當。經查：
  (1)證人乙○○於警詢時證述：被告在打我期間，強行從我口袋
    取走700元等語（見警卷第13頁），然此證言對於被告係採
    取何種具體之手段取走該款項，並未做進一步之說明。
  (2)證人乙○○於偵查中證稱：當時伊扶靠貼著一家民宅的門被
    2、3個人毆打，伊的雙手正在抵抗毆打伊的人，被告用手伸
    進伊的口袋將700元拿走，伊當時無法反抗被告搶伊的錢等
    語（見偵卷第19頁）。於原審法院審理時則證稱：被告及其
    他人即丙○○、許阿美、V仔（即王昆金）共4人一起打伊，
    伊被毆打後逃跑至臺中縣神岡鄉○○路36號，打完後伊就不
    省人事，伊當天身上帶了3700元，不知在何種情形下700元
    被被告拿走，報警後被告及V仔先跑，其他2人即丙○○、許
    阿美留在現場繼續打伊的頭及身體，被告打伊時，並沒有向
    伊表示若不借錢就要打伊或叫伊拿錢出來，伊沒有親眼看到
    被告何時拿走伊口袋裡的700元，可能是伊在臺中縣神岡鄉
    ○○路36號前被打時拿走的，伊確定在警察來之前他們才打
    完，剩許阿美、丙○○留在現場，伊未看到被告伸手進入伊
    口袋內拿700 元，是警方前來後，伊才知道700元不見等語
    （見原審卷一第132至136頁、卷二第23至24頁）。依證人乙○○前開證述之內容可知，證人乙○○對於其口袋內之700
    元被被告強行取走之際，其是否知情一節，前後供述並不相
    符；惟查，依據台中縣政府警察局豐原分局神岡派出所之警
    員即案發當時至現場處理之警員戊○○到庭證稱：「（問：
    本件你是否查獲時有到現場？）有。」、「（問：在現場時
    被害人乙○○有無跟你說他的錢不見了或者是短少了？）他
    不是說不見了，他是說被告從他口袋拿走。」、「（問：被
    害人有無說在何種情況下被告把他的錢拿走？）我去到現場
    時，被告已不在現場，只有被害人及許阿美，飛龍（丙○○
    ）在現場。被害人說他有被打，被告從他口袋強行拿走那些
    錢，不是被害人主動拿錢給被告的。」、「（問：當時被害
    人身上是否有其他錢？）有，他放在另外一個口袋。」、「
    （問：當時其他在場的人有無就被害人的錢被被告拿走這件
    事情有表示意見？）許阿美是有說被告甲○○拿走被害人的
    錢。」、「（問：許阿美及在場的人有無說被告如何拿走被
    害人的錢？）在場那幾位都有喝酒，如何拿走錢沒有說。」
    等語（見本院97年11月19日審判筆錄），可知證人乙○○於
    案發現場已明確告訴警員戊○○，其知道被告伸手從其口袋
    中強行取走700元之事實，故就被告如何取走乙○○之700
    元及當時乙○○是否知情一節，應以證人乙○○於偵查中之
    證述較為可採，而證人乙○○於原審審理中有關此部分之證
    述，應屬迴護被告之詞，尚難採信。因此，被告辯稱：其是
    趁乙○○不注意之際，竊取乙○○放置於口袋內而外露之
    700元云云，顯與事實不符，應屬避就之詞，要難採信。
  (3)依上所述可知：被告與王昆金、丙○○、許阿美等人對被
    害人雖施以強暴等手段，惟渠等之目的係在傷害被害人，並
    非基於不法之意圖向被害人強取財物，此已如前述；因此，
    被告與王昆金、丙○○、許阿美等人雖對被害人施以強暴等
    手段，然此與被告單獨向被害人取走700元部分之行為無關
    。故不得以被告與王昆金、丙○○、許阿美等人曾對被害人
    施以強暴等手段，即反推認定被告在毆打被害人之前，即對
    被害人身上之財物具有不法所有之意圖存在。本件被害人
    當天身上共帶了3700元，倘被告意在強盜被害人身上之財物
    ，豈有僅取走700元，而置其餘為數更多之3000元於不理之
    理？此與常情容有未合。證人乙○○於偵查中之證述及戊○○之證述，僅能證明被告係利用乙○○受毆打之際，自乙○○口袋中搶取700元而已，尚不足以證明被告係基於不法
    所有之意圖，以強暴等手段，至乙○○無法抗拒之際，而強
    取乙○○之前開財物；因此，前開證詞尚不足以認定被告係
    以強盜之犯意及手段，強取乙○○身上之財物。被告既非
    先基於不法所有之意圖，而對被害人施以強暴等手段後，再
    下手強取被害人之款項，而係趁被害人遭毆打而不及防備之
    情況下，公然強行取走被害人之款項，參照前開說明，本件
    被告強行取走被害人700元款項部分之行為，自與強盜罪之
    構成要件有間，而應與搶奪罪之構成要件相當。
  (4)此外，尚有贓物認領保管單1份附卷可稽；綜前所述，本件
    被告與王昆金、丙○○、許阿美等人係基於傷害之犯意，對
    被害人乙○○施以毆打等行為，而此毆打被害人乙○○等行
    為，既與被告強行取走被害人乙○○身上所有之700元無涉
    ，則被告此項行為自不成立強盜罪，而應論以搶奪罪。至證
    人王昆金、許阿美及丙○○對於被告取走被害人身上700元
    之事，並不知情，已如前述，自難認定證人王昆金、許阿美
    及丙○○等人應與被告就此部分負共犯之罪責（按刑法第32
    1條第1項第4款所稱之結夥3人，係以結夥犯之全體俱有犯意
    之人為構成要件，若其中1人缺乏犯意，則雖加入實施之行
    為，仍不能算入結夥3人之內，最高法院46年度台上字第366
    號著有判例可資參照，本件證人王昆金、許阿美及丙○○等
    人雖有加入實施毆打被害人之行為，但與被告就搶奪罪部分
    並未有知與欲之犯意聯絡，自不能算入結夥3人之內，是蒞
    庭檢察官認定被告有結夥3人以上之情形，而變更起訴法條
    ，容有誤會，附此敘明）。綜據上述，被告前開辯詞，核屬
    事後避就之詞，要難採信，本件事證已臻明確，被告此部分
    之犯行，亦堪予認定，自應依法論科。
三、核被告所為，係犯刑法第349條第1項之收受贓物罪、同法第
    277條第1項傷害罪及同法第325條第1項之搶奪罪。被告所犯
    之刑法第325條第1項之搶奪罪部分，起訴書認定係犯刑法第
    328條第1項之強盜罪（原審公訴檢察官於原審97年4月15日
    審理時更正為刑法第330條第1項之強盜罪），其起訴法條尚
    有未當，惟本件起訴之社會基本事實同一，本院自得變更起
    訴法條，先予敘明。被告與王昆金、許阿美、丙○○就上開
    傷害部分之犯行，互有犯意聯絡及行為分擔，應論以共同正
    犯。另被告所犯上開傷害罪部分，已在原起訴事實「被告與
    「V仔」、阿龍、秋華之成年友人，…共同毆打被害人乙○○」之起訴範圍內，本院自應予以審酌，而被告所犯上開傷
    害罪部分時間在先，而於傷害過程中，被告始獨自另行起意
    犯搶奪罪，故前揭傷害行為，非為搶奪罪犯行之當然結果，
    應分別論罪，併此敘明；被告前曾因公共危險罪、竊盜罪等
    案件，分別經法院判處有期徒刑3月、5月確定，嗣經定應執
    行刑為有期徒刑7月；又因竊盜罪經法院判處有期徒刑5月確
    定，於91年2月21日入監執行，上開案件經接續執行，而於9
    1年12月4日執行完畢（同年月5日因執行完畢而出監），此
    有臺灣高等法院被告前案紀錄表及臺灣臺中地方法院檢察署
    刑案資料查註紀錄表各1份在卷可憑，其受徒刑之執行完畢
    後5年以內故意再犯本件收受贓物、傷害及搶奪罪之有期徒
    刑以上之罪，均構成累犯，均應依刑法第47條第1項規定加
    重其刑；被告所犯之上開收受贓物、傷害及搶奪罪等3罪，
    犯意有別，行為互殊，應予分論併罰。
四、原審判決以被告罪證明確予以論罪科刑，固非無見，惟原審
    判決有下列違誤之處：(一)就有關贓物罪部分，認定被告收受
    贓物之時間有誤，且未認定被告此部分亦構成累犯；(二)有關
    傷害罪部分，未認定王昆金亦有參與此部分之犯行，且就構
    成累犯之犯罪事實，記載亦有違誤；(三)有關搶奪罪部分，認
    定係構成刑法第328條第1項之強盜罪，且就構成累犯之犯罪
    事實，記載亦有違誤。檢察官提起上訴，認為原審判決就有
    關累犯事實部分認定有誤等語，應為有理由，且原審判決另
    有其他前述可議之處，自屬無可維持，應由本院將原審判決
    ，予以撤銷改判。爰審酌被告收受來路不明的贓車之犯罪所
    生危害，及其不思循正當途徑賺取金錢，竟因見被害人遭毆
    打時口袋露出百元紙鈔，因貪圖被害人身上財物，趁機予以
    搶奪，其犯罪之動機、手段均具惡性，所為對於社會治安亦
    有顯著危害，且事後未見悔意，以及被告取得之財物僅700
    元等一切情狀，分別量處如主文第2項所示之刑及定其應執
    行之刑，以資懲儆。公訴意旨認被告所犯上開贓物罪部分應
    量處有期徒刑1年云云，惟本院認為本件贓物之價值非高，
    檢察官此部分求刑，尚嫌過重。又本院衡酌被告犯罪之情節
    （包含贓物罪、傷害及搶奪所使用之手段與所得財物之金額
    ）、其行為之嚴重性、所表現之危險性及對於未來行為之期
    待性，依憲法比例原則之規範，認本件量處被告如主文第2
    項所示之刑，已足收懲儆之效，未達須以保安處分預防矯治
    之程度，尚無施以強制工作之必要，而認為檢察官請求對被
    告宣告強制工作，並非妥適，併此敘明。
據上論斷，應依刑事訴訟法第369條第1項前段、第364條、第300
條、第299條第1項前段，刑法第349條第1項、第277條第1項、第
325條第1項、第28條、第47條第1項、第51條第5款，刑法施行法
第1條之1，判決如主文。
，判決如主文。
本案經檢察官己○○到庭執行職務。
中    華    民    國    97    年    12    月    10    日
            刑事第十一庭  審判長法  官  陳  朱  貴
                                法  官  胡  文  傑
                                法  官  何  志  通
以上正本證明與原本無異。
搶奪罪部分得上訴。
贓物罪及傷害罪部分不得上訴。
如不服本判決應於收受送達後十日內向本院提出上訴書狀，其未
敘述上訴理由者，並得於提起上訴後十日內向本院補提理由書（
均須按他造當事人之人數附繕本）「切勿逕送上級法院」。
                                書記官  高  麗  淇
中    華    民    國    97    年    12    月    10    日


司法院資訊處製作；財團法人民間司法改革基金會備份。
